# 请教陈版：收入确认问题

提问人：跨度防护 时间：2017-09-15 16:14:31
请教陈版：根据合同描述，判断货物送至客户并经验收后方可确认收入。但合同又约定，公司只要生产完成，即使货物还未发出，客户就需付款50%，而且对方也对付款的权利予以了签字确认。在这种情况下，在不满足收入确认，但公司确实又有收款的权利，请问：50%的收款权利是否应入账，如果需要入账，又不能确认收入，如何进行账务处理？

回答人：chenyiwei
在本方尚未交付货物、对方也尚未支付合同约定的首期款项的情况下，双方都没有履行合同约定的实质性义务，此时该合同为待执行合同。根据或有事项准则规定，待执行合同除非变为亏损合同，否则不确认资产和负债，所以此时不应就该 50 ％的首付款分别确认应收和预收，应在实际收到首付款时确认 50 ％的预收，发货并满足收入确认条件时结转该预收款项、确认收入并确认应收款项。

提问人：跨度防护 时间：2017-09-15 23:02:55
而且或有资产是基于未来，但是该案例已经基于现在，是否适用于或有事项呢？

回答人：chenyiwei
待执行合同这一概念是在或有事项准则中提出的，并不是说待执行合同本身是或有事项。而是待执行合同所变成的亏损合同的潜在损失义务是或有事项。